

LEANDRO NOVOA

FRONTEND DEVELOPER

SOBRE MÍ

Soy un apasionado desarrollador frontend junior con un enfoque sólido en JavaScript, React, Node.js, la creación y el uso de APIs, HTML y CSS. Mi experiencia se ha fortalecido a lo largo de la creación de dos páginas de comercio electrónico durante mis cursos de capacitación. Actualmente, estoy inmerso en un nuevo proyecto mientras continúo mi aprendizaje.

CONTACTO



11-6017-1663



leandronovoac@gmail.com



CABA, Buenos Aires



Leandro Novoa

EDUCACIÓN

Esba Flores

Técnico Contable, 2009

EXPERIENCIA LABORAL

Tesorero

Rosbaco Servicios SRL, 2018 - 2023

- Manejo de finanzas de la empresa.
- Pagos y recepción de facturas.
- · Coordinación de los cashflows.
- Apoderado para gestiones bancarias.

Analista de créditos y cobranzas

Minicuotas Ribeiro, 2015 - 2018

- Análisis y aprobación para el otorgamiento de créditos.
- Preparación de informes para el departamento de gerencia.
- · Atención al publico en general.
- Manejo de la caja y análisis crediticios de cada persona física para otorgar.

Asistente de farmacia

Farmacia del pueblo 2014 - 2015

- Atención al publico en general.
- Recibir pedidos de medicamentos y acomodarlos en la estantería.
- · Atendía distintas prepagas y obras sociales.
- Cobro en caja a clientes.

SKILLS

Excel

React

Word

- Java
- PowerPoint
- Node js.
- Visual estudio code
- HTML
- GitHub
- CSS
- My SQL workbench

IDIOMAS

Ingles

Nivel oral intermedio. Nivel escrito intermedio.

PROYECTOS

Mercadoliebre

Tecnologías: HTML, CSS, Javascript, NodeJs y Express.

 Se hizo en modo de práctica durante la cursada de programación web. Mi rol era realizar la parte del front, el back y la totalidad del sitio.

Gloriosos Club

Tecnologías: HTML, CSS, Javascript, NodeJs, Express, APIs y React.

• Este proyecto lo llevamos a cabo con una metodología scrum con 3 compañeros más de la cursada. Nos organizamos las tareas por medio del tablero trello y cada uno iba realizando distintos sprints. El sitio que se realizó era de venta de artículos deportivos, también un sitio Ecommerce. Mi rol era proponer y hacer tanto en front como en el back. Cada uno de los integrantes del grupo realizaba la totalidad de la página.

CURSOS

Desarrollo de aplicaciones

GCBA, 2023

Ciberseguridad

CoderHouse, 2023

Desarrollador FullStack

Digital House, 2022